# 新收入准则下与履行合同义务不直接相关的运输活动相关支出列报问题？

提问人：随 风 到天涯 时间：2021-11-05 14:33:08
业务背景：
A公司为一家A股集团性上市公司，其下包括生产企业B,贸易企业C。C公司负责从外部集中采购原料按照市场价格卖给B,B公司生产完成后按照成品市场价格卖给C，由C公司负责集中对外销售。
根据B公司与C公司签订购销合同，原料由C公司委托运输公司送至B公司厂区后控制权和风险转移给B公司；产成品则在B公司厂区后控制权和风险转移至C公司。
C公司在B公司所在地及其他省市设有多个区域销售中心（仓库）。C公司与外部客户签订的产成品销售合同一般约定由客户至区域销售中心（仓库）提货。
相关监管规定：
（ 1 ）厦门证监局 2021 年 5 月发布的《年报监管会计问题提示》“4.销售商品过程中与运输活动相关的支出列报”规定：“根据企业会计准则及相关规定，对于商品达到预定可销售状态之后发生的与履行客户合同无关的运输费用，例如制造业企业将产品从其仓库运输至全国各销售区域而发生的运输支出，其本身并没有向客户转让已承诺的商品，也不与当期或预期取得的合同直接相关，企业应直接计入销售费用。”
（ 2 ） 2021 年 9 月证监会发布《 2020 年上市公司年报会计监管报告》“7.未恰当处理销售商品过程中与运输活动相关的支出”之规定：“根据企业会计准则及相关规定，对于与履行客户合同无关的运输费用，若运输费用属于使存货达到目前场所和状态的必要支出，形成了预期会给企业带来经济利益的资源时，运输费用应当计入存货成本，否则应计入当期损益。”
问题：（ 1 ）C公司将产成品从生产企业运输至区域销售仓库时，并无产成品销售合同相对应。在这种情况下，运输费用是计入销售费用还是计入存货成本更合理？
（ 2 ）若C公司层面计入销售费用合理，在A公司合并层面是否需要进行调整？

回答人：chenyiwei
C公司个别报表层面对于将产成品从生产企业运输至区域销售仓库的运输费如何进行会计处理，取决于C与生产企业B签订的内部采购合同中如何约定产成品控制权的转移时点。如果在B的工厂转移的，则直接计入销售费用；如果约定在运抵C的销售区域仓库时控制权转移的，则计入存货采购成本。
担不论C的个别报表层面如何处理，在A的合并报表层面，集团内部企业之间运输原材料和产成品的运输费用一律在发生时费用化处理。